台灣台中地方法院民事裁定  100年度消債清字第47號
上列當事人聲請消費者債務清理事件，本院裁定如下：
聲請人      羅冠欽    住臺中縣東勢鎮○○里○鄰○○街47號
即債務人              身分證統一編號：Ｚ000000000號
相對人      台北富邦商業銀行股份有限公司
即債權人              設台北市中山區○○○路○段50號
法定代理人  韓蔚廷    住臺北市中山區○○○路○段50號
                      送達代收人  謝依珊
                      住臺北市中山區○○○路○段50號7樓
相對人      國泰世華商業銀行股份有限公司
即債權人              設臺北市○○區○○路7號地下1樓、1
                      樓及2樓
法定代理人  汪國華    住臺北市○○區○○路7號1樓
                      送達代收人  謝明璁
                      住臺北市○○區○○路1段88號10樓
相對人      兆豐國際商業銀行股份有限公司
即債權人              設臺北市○○區○○路100號
法定代理人  王榮周    住臺北市○○區○○路100號
代  理  人  官小琪    住臺北縣三重市○○路○段99號7樓
相對人      豐(台灣)商業銀行股份有限公司
即債權人              設臺北市○○區○○路1段333號13、14
                      樓
法定代理人  李鐘培    住臺北市○○區○○路1段333號14樓
                      送達代收人  蔡智明
                      住臺北縣板橋市○○路○段285號4樓
相對人      臺灣新光商業銀行股份有限公司
即債權人              設臺北市中正區○○○路○段66號26、2
                      7、28、30樓
法定代理人  李增昌    住臺北市中正區○○○路○段66號26、2
                      7、28、30樓
                      送達代收人  張馥璿
                      住臺中市○區○○路101號4樓
相對人      板信商業銀行股份有限公司
即債權人              設臺北縣板橋市○○街18號2樓
法定代理人  劉炳輝    住臺北縣板橋市○○街18號2樓
                      送達代收人  周賢昜
                      住臺北縣板橋市○○路330號16樓
相對人      三信商業銀行股份有限公司
即債權人              設台中市○區○○路32之1號
法定代理人  廖君澤    住台中市○區○○路32之1號
                      送達代收人  莊嘉隆
                      住台中市○區市○路59號
相對人      聯邦商業銀行股份有限公司
即債權人              設台北市○○區○○路1段105號
法定代理人  李憲章    住台北市○○區○○路1段105號
                      送達代收人  呂承謚
                      住台中市○區○○路135號5樓
相對人      遠東國際商業銀行股份有限公司
即債權人              設臺北市大安區○○○路○段207號27樓
法定代理人  洪信德    住臺北市大安區○○○路○段207號27樓
                      送達代收人  王誌鋒
                      住臺北縣板橋郵政6-106號信箱
相對人      元大商業銀行股份有限公司
即債權人              設台北市松山區○○○路○段66號1至3
                      樓、5樓、8樓及68號1、2樓
法定代理人  顏慶章    設臺北市松山區○○○路○段66號1至3
                      樓、5樓、8樓及68號1、2樓
                      送達代收人  尤君宏
                      住臺北市○○區○○路3段210號5樓
相對人      永豐商業銀行股份有限公司
即債權人              設台北市中山區○○○路○段36號
法定代理人  邱正雄    住臺北市中山區○○○路○段36號6樓
                      送達代收人  劉祈明
                      住臺中市○區○○路1段101號
相對人      玉山商業銀行股份有限公司
即債權人              設台北市松山區○○○路○段115號及11
                      7號
法定代理人  曾國烈    住臺北市松山區○○○路○段115號及11
                      7號
代  理  人  蔡坤庭    住臺北市○○區○○街5號12樓
相對人      新加坡商星展銀行股份有限公司
即債權人              設臺北市○○區○○路5段7號28樓、28
                      樓之1
法定代理人  陳亮丞    住臺北市○○區○○路5段7號28樓
                      送達代收人  林佳宏
                      住臺北市○○區○○路399號13樓
相對人      台新國際商業銀行股份有限公司
即債權人              設臺北市中山區○○○路○段44號
法定代理人  吳清文    住臺北市中山區○○○路○段44號
                      送達代收人  廖克修
                      住臺北市○○區○○路2段207號1樓
相對人      日盛國際商業銀行股份有限公司
即債權人              設臺北市中正區○○○路○段10號
法定代理人  陳國和    住臺北市中正區○○○路○段10號
                      送達代收人  施舜智
                      住臺北市松山區○○○路○段133號2樓
相對人      安泰商業銀行股份有限公司
即債權人              設臺北市松山區○○○路○段158號1樓
法定代理人  齊百邁    住臺北市松山區○○○路○段158號1樓
                      送達代收人  紀信吉
                      住臺北市○○區○○路3段34號2樓
相對人      中國信託商業銀行股份有限公司
即債權人              設臺北市○○區○○路3號
法定代理人  辜濂松    住臺北市○○區○○路3號
                      送達代收人  蔡沛蓁
                      住臺北市○○區○○路16號12樓
上列當事人聲請消費者債務清理事件，本院裁定如下：
    主      文
債務人羅冠欽自中華民國100年7月6日16時起開始清算程序
，並同時終止清算程序。
    理      由
一、按更生方案未依消費者債務清理條例第59條、第60條規定可
    決時，除有該條例第64條規定之情形外，法院應以裁定開始
    清算程序，消費者債務清理條例第61條定有明文。又法院開
    始清算程序之裁定，應載明其年、月、日、時，並即時發生
    效力；債務人之財產不敷清償清算程序之費用時，法院應裁
    定開始清算程序，並同時終止清算程序，消費者債務清理條
    例第83條第1項、第85條第1項分別定有明文。
二、經查：本件債務人聲請更生，前雖經本院於民國100年3月14
    日以100年度消債更字第16號裁定開始更生程序在案，惟債
    務人所提之更生方案，卻未能依消費者債務清理條例第59條
    、第60條規定獲得債權人會議之可決。又本件經斟酌債務人
    所提更生方案，清償比例僅為8.82%，另參酌債權人所提出
    其前之消費紀錄，其消費內容亦有奢侈、浪費性質，故難認
    債務人之更生方案條件係屬公允，則本件自不符合得由法院
    逕以裁定認可更生方案之要件。
三、另依據債務人所提財產及收入狀況說明書所載，其僅有車齡
    12年之機車1輛，別無其他財產，參酌本件清算程序之規模
    ，堪認債務人之財產應不敷清償清算程序之費用，爰依上開
    規定裁定開始本件清算程序，並同時終止清算程序。
中    華    民    國   100    年    7     月    6     日
                        臺灣臺中地方法院民事庭
                              法  官  陳文爵
上為正本係照原本作成
「開始清算程序」之裁定不得抗告，如不服「同時終止清算程序
」之裁定，應於裁定送達後10日內，以書狀向本院提出抗告，並
繳納抗告費新臺幣1000元。
中    華    民    國   100    年    7     月    6     日
                              書記官  廖素論